---
title: "Clase_Maximina_Verosimilitud"
author: "José Pablo Vázquez"
date: "22/3/2021"
output: html_document
---


```{r Warnings = FALSE}
library(PerformanceAnalytics)
library(quantmod)
library(lubridate)
library(fTrading)
library(tidyverse)
```


```{r}
clave<-"GFNORTEO.MX"
datos <- new.env()
getSymbols(clave,from="2016-01-01", to=today(), warnings = "FALSE", env = datos)
```

```{r}
activo<-datos[[clave]]
precio<-activo[,6]
Rendimiento<-na.omit(diff(log(precio)))
Var_Real <- Rendimiento^2
```

Aquí tendría que poner el modelo EWMA:
Es el que me va a ayudar a sacar las estimaciones para este primer caso

$$\sigma^2_t = (1-\lambda) R^2_{t-1} + \lambda\sigma^2_{t-1}$$

```{r}
#Calcular la varianza, siguiendo el modelo EWMA, puedo estimar 1308, la primera la vamos a usar como valor inicial
n <- nrow(Var_Real)
Var_Est <- matrix(0,n-1,1)

Var_Est[1,1] <-Var_Real[1,1] #punto de partida 
a <- seq(0.1, .99, by = 0.01) #Aquí se definen los valores de lambda
Func <- matrix(0,n-1,1) #Aquí se van a guardar los valores de las funciones de maxima verosimilitud
Resultados <- matrix(0,length(a),2)
colnames (Resultados) <- c("Lambda", "SumaFunc")
j = 0
for(L in a){ 
  for (i in 2:(n-1)){
    Var_Est[i,1] <- (1-L)*Var_Real[i-1,1] + L*Var_Est[i-1,1]
    Func[i,1] <- -log(Var_Est[i,1]) - Var_Real[i,1]/Var_Est[i,1]
  }
  j <- j+1
  Fsuma <- sum(Func)
  Resultados[j,1] <- L
  Resultados[j,2] <- Fsuma
}
```



```{r}
Loptimo <- Resultados[order(Resultados[,"SumaFunc"], decreasing = TRUE),]
Loptimo <- as.numeric(Loptimo[1,1])
Loptimo #Lambda óptimo
```

Con ese valor de lambda, tenemos que el modelo esta dado por

$$\sigma^2_t = (1-0.87) R^2_{t-1} + 0.87\sigma_{t-1}$$
Vamos a generar estimaciones con este modelo

Hacemos estimaciones usando el modelo encontrado


```{r}
Var_Est_EWMA <- xts(emaTA(Var_Real, lambda = Loptimo), order.by = date(Rendimiento))
# tenemos un vector con la varianza real
# un vector con las estimaciones, vamos a comparar

Resultados2 <- merge.xts(Var_Real, Var_Est_EWMA)
names(Resultados2) <- c("Var_Real", "Var_EWMA")
plot(Resultados2,legend.loc="top",lwd = 0.5, col= c("black","blue"))
```

Vamos ahora con una estimación al futuro con :

$$\sigma_{22/03} = (1-0.87)R^2_{19/03} + 0.87\sigma^2_{19/03} $$

```{r}
Vol_Fut <- as.numeric(sqrt((1-Loptimo)*Var_Real[n,1] + Loptimo*Var_Est_EWMA[n,1]))
Vol_Fut
```

Tenemos una volatilidad futura del 3.79%


```{r}
Fecha_Est <- date(Var_Real[n,1])+3
Fecha_Est
```

Esperamos que para el día 22 exista una volatilidad del 3.79%
